【裁判字號】    98,審訴,3371
【裁判日期】    980729
【裁判案由】    清償借款
【裁判全文】
臺灣臺北地方法院民事判決            98年度審訴字第3371號
    原      告  安泰商業銀行股份有限公司
    法定代理人  丁予康
    訴訟代理人  甲○○
    被      告  乙○○
上列當事人間清償借款事件，經本院於中華民國98年7月27日言
詞辯論終結，判決如下：
    主  文
被告應給付原告新台幣伍拾壹萬貳仟佰壹拾元，及自民國九十
七年十二月十日起至清償日止，按年息百分之十二計算之利息，
暨自民國九十八年一月十一日起至清償日止，其逾期在六個月以
內者，按上開利率百分之十，逾期超過六個月者，按上開利率百
分之二十計付之違約金。
訴訟費用新台幣伍仟陸佰貳拾元由被告負擔。
本判決於原告以新台幣壹拾柒萬元為被告供擔保後，得假執行，
但被告如以新台幣伍拾壹萬貳仟佰壹拾元為原告預供擔保，得
免為假執行。
    事實及理由
一、本件依兩造簽訂之信用借款契約書（下稱契約書）第肆、其
    他共同條款第20條約定，雙方合意以臺灣臺北地方法院為第
    一審管轄法院，故本院自有管轄權。
二、原告起訴主張：被告於民國93年6月2日向原告借款新台幣（
    下同）112萬元，借款期間自93 年6月2日起至96年6月2日止
    ，約定自借款日起分36 期清償，以1個月為1期，前3期以年
    息3%固定計息，第4期起改以年息12%固定計息，如遲延履行
    ，除仍按上開利率計算遲延利息，逾期在6 個月以內者，按
    上開利率10%，逾期超過6 個月部分，按上開利率20%計算違
    約金，並喪失期限利益，債務視同全部到期。詎被告僅依約
    攤還本息至97年12月10日起未按期還款，依契約書第4條第6
    項約定，喪失期限利益，債務視為全部到期，尚積欠本金51
    2,310 元、利息及違約金，屢經催討，未獲置理，為此提起
    本件訴訟。並聲明：(一)如主文所示。(二)願供擔保聲請宣告假
    執行。
三、被告則以：伊希望原告能免除利息及違約金，再以每月2,00
    0 元攤還等語，資為抗辯。並聲明：(一)原告之訴及假執行之
    聲請均駁回。(二)如受不利判決，願供擔保聲請宣告免為假執
    行。
四、本件原告主張之事實，已據其提出信用借款契約書、繳息明
    細等影本為證。又被告於言詞辯論期日對於原告主張之事實
    ，並不爭執，依民事訴訟法第280條第1項規定，視同自認，
    則原告主張之事實，堪信為真實。從而，原告依消費借貸之
    法律關係請求被告給付如主文所示之本金、利息及違約金，
    為有理由，應予准許。又本判決兩造分別陳明願供擔保聲請
    宣告假執行或免為假執行，核均無不合，爰分別酌定相當之
    擔保金額，予以准許。
五、本件訴訟費用額確定為5,620元。
六、訴訟費用負擔之依據：民事訴訟法第78條。
中    華    民    國    98    年    7     月    29    日
                        民事第六庭法官  傅中樂
以上正本係照原本作成。
如對本判決上訴，須於判決送達後20日內向本院提出上訴狀。
中    華    民    國    98    年    7     月    29    日
                                書記官  王怡屏


司法院資訊處製作；財團法人民間司法改革基金會備份。
